【裁判字號】    89,訴,2888
【裁判日期】    891227
【裁判案由】    毒品危害防制條例
【裁判全文】
臺灣臺中地方法院刑事判決                        八十九年度訴字第二八八八號
    公  訴  人  臺灣臺中地方法院檢察署檢察官
    被      告  甲○○
右列被告因毒品危害防制條例案件，經檢察官提起公訴 (八十九年度毒偵字第七０六
二號，本院判決如左︰
    主      文
甲○○連續施用第一級毒品，累犯，處有期徒刑拾月，注射針筒支、橡皮軟管壹條
均沒收。又連續施用第二級毒品，累犯，處有期徒刑肆月，扣案之第二級毒品安非他
命貳包（毛重貳點壹公克）沒收銷燬之，吸食器壹組、酒精燈壹個均沒收。主刑部分
應執行有期徒刑壹年。
    事      實
一、甲○○曾於民國八十三年間，因犯竊盜罪經本院判處有期徒刑二年，嗣經上訴臺
    灣高等法院臺中分院遭駁回而確定，甫於八十七年三月二十三日（起訴書誤載為
    八十七年四月八日）入監服刑執行完畢；又因施用毒品案件，經本院以八十九年
    度毒聲字第三二六九號裁定送臺灣臺中看守所附設勒戒所觀察、勒戒後，認無繼
    續施用毒品之傾向，臺灣臺中地方法院檢察署檢察官乃於八十九年六月十六日以
    八十九年度毒偵緝字第二九七號為不起訴處分確定。詎甲○○猶不知自我約束，
    明知海洛因已列為毒品危害防制條例第二條第二項第一款所稱之第一級毒品，又
    基於概括之犯意，由綽號「阿忠」之年籍、姓名均不詳之男子處購得第一級毒品
    海洛因後，即自八十九年十月中旬起至八十九年十一月二日上午八時許止，連續
    在臺中縣大雅鄉○○路六十七號朋友住處，將第一級毒品海洛因置入針筒中並摻
    入蒸餾水，再以橡皮軟管綁住注射部位注入體內之方式，施用毒品海洛因多次，
    平均八至十小時施用一次。又明知安非他命已列為毒品危害防制條例第二條第二
    項第二款所稱之第二級毒品，另基於概括之犯意，由前揭「阿忠」處購得第二級
    毒品安非他命後，即自八十九年十月中旬起至八十九年十一月二日上午十時許止
    ，連續在上址，將第二級毒品安非他命置放吸食器內，以火點燃燒烤產生煙霧吸
    食之方式，施用毒品安非他命多次，平均八至十小時施用一次。嗣於八十九年十
    一月二日下午五時二十分許，經警在上址查獲，並扣得其所有之安非他命貳包（
    毛重貳點壹公克），供吸食海洛因所用之注射針筒支、橡皮軟管壹條，及供吸
    食安非他命所用之吸食器壹組、酒精燈壹個。其後甲○○經本院以八十九年度毒
    聲字第六五四六號裁定送觀察、勒戒後，認有繼續施用毒品之傾向。
二、案經臺中縣警察局和平分局報請臺灣臺中地方法院檢察署檢察官偵查起訴。
    理      由
一、前揭事實，業據被告甲○○分別於警、偵訊及本院審理時坦承不諱，並有如事實
    欄所示之物扣案可資佐證，且被告為警查獲後所採集之尿液，經送檢驗結果，分
    別呈嗎啡（海洛因經吸入體內後尿液所呈現之反應）、甲基安非他命陽性反應如
    事實欄所載，有臺中縣衛生局檢驗尿水報告書一紙附卷可稽，本件事證明確，被
    告犯行洵堪認定。
二、按海洛因、安非他命分屬毒品危害防制條例第二條第二項第一款、第二款所指之
    第一級及第二級毒品，合先敘明。被告前因施用毒品案件，經本院以八十九年度
    毒聲字第三二六九號裁定送臺灣臺中看守所附設勒戒所觀察、勒戒後，認無繼續
    施用毒品之傾向，臺灣臺中地方法院檢察署檢察官乃於八十九年六月十六日以八
    十九年度毒偵緝字第二九七號為不起訴處分確定；再因相同案件，經本院以八十
    九年度毒聲字第六五四五號裁定送觀察、勒戒後，認有繼續施用毒品之傾向，有
    本院之裁定書及臺灣臺中看守所有無繼續施用毒品傾向證明書各一份在卷足憑。
    被告於五年內再施用毒品，核其所為係分別犯同條例第十條第一項及第二項之施
    用第一級、第二級毒品罪。被告施用第一級、第二級毒品，其持有毒品之行為，
    意在供己施用，故持有之低度行為，應為施用之高度行為所吸收，不另論罪。被
    告先後多次施用第一級毒品海洛因及第二級毒品安非他命之犯行，各時間緊接，
    且觸犯構成要件相同之罪，顯係分別基於概括犯意反覆為之，均應依刑法第五十
    六條連續犯之規定，論以一罪，並各加重其刑。而被告所犯上開二罪間，犯意各
    別、構成要件互殊，應分論併罰。被告曾於八十三年間，因犯竊盜罪經本院判處
    有期徒刑二年，嗣經上訴臺灣高等法院臺中分院遭駁回而確定，甫於八十七年三
    月二十三日入監服刑執行完畢，有臺灣臺中地方法院檢察署刑案資料查註紀錄表
    在卷可稽，其受有期徒刑執行完畢後，五年以內再犯本件有期徒刑以上之罪，為
    累犯，上開二罪均應依刑法第四十七條規定遞加重其刑。末查被告因施用毒品犯
    行，經觀察、勒戒後，猶不加克制，故態復萌，再施用毒品不輟，無視於毒品對
    於自身健康之戕害及國家對於杜絕毒品犯罪之禁令，惡性非輕，惟審酌被告犯後
    坦承犯行，態度尚佳，及施用毒品者均具有相當程度之生理成癮性及心理依賴性
    ，戒除不易，且犯罪心態亦與一般刑事犯罪之本質不同，非難性較低等一切情狀
    ，量處如主文所示之刑，並定其應執行之刑，以資懲儆。扣案之安非他命貳包（
    毛重貳點壹公克）係毒品，應依毒品危害防制條例第十八條第一項前段沒收銷燬
    之。另查扣之注射針筒支、橡皮軟管壹條、吸食器壹組、酒精燈壹個，均為被
    告所有並供施用毒品犯罪所用之物，惟非專供施用毒品之器具，業據被告供述甚
    明，應依刑法第三十八條第一項第二款宣告沒收。
據上論斷，應依刑事訴訟法第二百九十九條第一項前段、毒品危害防制條例第十條第
一項、第二項、第二十條第三項前段、第十八條第一項前段，刑法第十一條前段、第
五十六條、第五十一條第五款、第四十七條、第三十八條第一項第二款，判決如主文
。
中    華    民    國      八十九      年      十二    月      二十七    日
                                    臺灣臺中地方法院刑事第七庭
                                        法  官  劉  錫  賢
右正本證明與原本無異。
如不服本判決，應於判決送達後十日內向本院提出上訴狀，上訴於臺灣高等法院臺中
分院( 須附繕本 )。
                                        書記官
中    華    民    國      八十九      年      十二    月      二十七    日
附錄論罪科刑之法條︰
毒品危害防制條例第十條第一項：
施用第一級毒品者，處六月以上五年以下有期徒刑
毒品危害防制條例第十條第二項：
施用第二級毒品者，處三年以下有期徒刑。


司法院資訊處製作；財團法人民間司法改革基金會備份。
